【裁判字號】    99,上訴,449
【裁判日期】    991126
【裁判案由】    違反槍砲彈藥刀械管制條例等
【裁判全文】
臺灣高等法院臺中分院刑事判決         99年度上訴字第449號
上  訴  人
即  被  告  詹益鑫
選任辯護人  王世勳律師
上  訴  人
即  被  告  王宏愷
上列上訴人等因違反槍砲彈藥刀械管制條例等案件，不服臺灣南
投地方法院97年度重訴字第4號中華民國98年10月30日第一審判
決（起訴案號：臺灣臺中地方法院檢察署96年度偵字第6913、74
87、9395、9396、19855、21133號，臺灣臺中地方法院移轉管轄
案號：臺灣臺中地方法院96年度訴字第3715號），提起上訴，本
院判決如下：
    主    文
上訴駁回。
    理    由
一、按依刑事訴訟法第350條、第361條、第362條、第367條規定
    ，不服地方法院之第一審判決而上訴者，須提出上訴書狀，
    並應敘述具體理由，為上訴必備之程式；其所提出之書狀未
    敘述上訴理由，或僅曾以言詞陳述上訴理由者，均應於上訴
    期間屆滿後20日內補提理由書於第一審法院。第一審法院經
    形式審查，認逾期未補提上訴理由者，應定期間先命補正；
    逾期未補正者，為上訴不合法律上之程式，應以裁定駁回。
    倘已提出上訴理由，但所提非屬具體理由者，則由第二審法
    院以上訴不合法律上之程式，判決駁回。而所謂具體理由，
    必係依據卷內既有訴訟資料或提出新事證，指摘或表明第一
    審判決有何採證認事、用法或量刑等足以影響判決本旨之不
    當或違法，而構成應予撤銷之具體事由，始克當之（例如：
    依憑證據法則具體指出所採證據何以不具證據能力，或依憑
    卷證資料，明確指出所為證據證明力之判斷如何違背經驗、
    論理法則）；倘僅泛言原判決認定事實錯誤、違背法令、量
    刑失之過重或輕縱，而未依上揭意旨指出具體事由，或形式
    上雖已指出具體事由，然該事由縱使屬實，亦不足以認為原
    判決有何不當或違法者（例如：對不具有調查必要性之證據
    ，法院未依聲請調查亦未說明理由，或援用證據不當，但除
    去該證據仍應為同一事實之認定），皆難謂係具體理由，俾
    與第二審上訴制度旨在請求第二審法院撤銷、變更第一審不
    當或違法之判決，以實現個案救濟之立法目的相契合，並節
    制濫行上訴（最高法院97年度台上字第892號刑事判決意旨
    參照）。又第367條之判決及對於原審諭知管轄錯誤、免訴
    或不受理之判決上訴時，第二審法院認其為無理由而駁回上
    訴，或認為有理由而發回該案件之判決，得不經言詞辯論為
    之，同法第372條定有明文。
二、上訴人即被告（以下稱被告）上訴意旨：
  (一)被告詹益鑫上訴意旨略以：被告詹益鑫並未販賣扣案之霰彈
    長槍1把（槍枝管制編號：0000000000號）予洪旻宏，應是
    共同被告蔡仕閔為推卸責任，嫁禍被告詹益鑫而為虛偽陳述
    ；共同被告蔡仕閔警詢中之自白與審理中之證述前後不一，
    尚須詳予調查，不得作為有罪判決唯一依據；證人洪旻宏現
    由原審法院通緝中，其於警詢及偵訊時所為之證言，屬傳聞
    證據，不得作為判決依據；本案事實與前案【指關於詹益鑫
    、蔡仕閔販賣槍彈予李文森所涉妨害自由及未經許可寄藏、
    販賣槍彈等犯行部分，另案經臺灣臺中地方法院以95年度訴
    字第2333號、臺灣高等法院臺中分院96年度上訴字第180號
    有罪判決、最高法院97年度台上字第13號駁回上訴確定在案
    ，現正執行中，下稱前案】所涉販賣槍枝犯行，具有裁判上
    一罪連續犯關係，今再判處罪刑，實有一罪二判悖違法令之
    虞云云。
  (二)被告王宏愷上訴意旨略以：伊與洪旻宏見面時，洪旻宏並無
    告知紅色釣魚袋裡面是放什麼東西，伊也沒有查看是何物，
    伊是在不知情的情況下替洪旻宏保管紅色釣魚袋，所以不承
    認替洪旻宏寄藏槍枝云云。
三、經查：
  (一)被告詹益鑫、王宏愷因不服地方法院之第一審判決，分別向
    原審法院具狀提出上訴狀、上訴理由狀，敘明上訴理由，依
    刑事訴訟法第361條第2項條文、立法修正理由及上開最高法
    院判決意旨，被告倘已提出上訴理由，但所提非屬具體理由
    者，由第二審法院以上訴不合法律上之程式，以判決駁回之
    。至於上訴理由是否具體，係屬第二審法院審查範圍，則不
    在命補正之列（參見法院辦理刑事訴訟案件應行注意事項第
    162點），合先敘明。
  (二)原審判決認定被告詹益鑫有原判決事實欄所載與蔡仕閔共同
    販賣槍、彈予洪旻宏犯行，被告王宏愷有原判決事實欄所載
    為洪旻宏寄藏槍、彈犯行，係分別依憑被告詹益鑫之供述、
    被告王宏愷之自白及供述、共同被告蔡仕閔（原審關於蔡仕
    閔有罪判決部分，蔡仕閔提起上訴後，撤回上訴已確定）之
    自白及證述、同案被告洪旻宏之證述明確，且有原審法院勘
    驗王宏愷之警詢錄影光碟筆錄（見原審卷二第177-185頁）
    、內政部警政署刑事警察局96年4月4日刑鑑字第0960039315
    號槍彈鑑定書（見96年度偵字第9395號偵卷第15-17頁）、
    內政部警政署刑事警察局95年5月8日刑鑑字第0950055808號
    槍彈鑑定書（見投警刑偵四字第09600號警卷第64-73頁）、
    被告王宏愷指認、圈示其為洪旻宏保管之霰彈長槍、霰彈及
    紅色釣具袋等照片（見投警刑偵四字第09600010265號警卷
    第20、22、24頁）等可資佐證。並比較新舊刑法，適用最有
    利於行為人之法律。說明被告詹益鑫與蔡仕閔間，就販賣槍
    、彈犯行間，有犯意聯絡及行為分擔，應論以共同正犯。被
    告詹益鑫起意販賣槍、彈後而持有槍、彈等犯行，為販賣槍
    、彈等犯行所吸收；被告王宏愷持有槍、彈之犯行，為其寄
    藏槍、彈等犯行所吸收，均不另論罪。被告詹益鑫係一販賣
    行為同時觸犯販賣槍枝與販賣子彈2罪；被告王宏愷係以一
    寄藏行為觸犯上開寄藏槍枝與寄藏子彈2罪，均為想像競合
    犯，被告詹益鑫部分，依刑法第55條規定從一重論以槍砲彈
    藥刀械管制條例第8條第1項之未經許可，販賣可發射子彈具
    有殺傷力之槍枝罪；被告王宏愷部分，依刑法第55條規定從
    一重論以槍砲彈藥刀械管制條例第8條第4項之未經許可，寄
    藏可發射子彈具有殺傷力之槍枝罪。分別審酌被告詹益鑫、
    王宏愷犯罪情節之輕重、所生危險性非低及犯罪後態度等一
    切情狀，判處被告詹益鑫有期徒刑八年，併科罰金新臺幣（
    下同）四十萬元；被告王宏愷處有期徒刑三年三月，併科罰
    金十五萬元（主刑部分），併諭知罰金易服勞役之折算標準
    。並說明扣案霰彈長槍（槍枝管制編號：0000000000號）1
    支及原具殺傷力經鑑驗試射霰彈2顆，分別宣告沒收及不為
    沒收諭知之理由。並就被告王宏愷寄藏不具殺傷力之霰彈1
    顆部分，不另為無罪之諭知。原審所為論敘，俱有卷存證據
    資料可資復按，從形式上觀察，並無判決違背法令之情形存
    在。
  (三)被告詹益鑫、王宏愷上訴，雖分別執前詞指摘原審判決不當
    ，惟查：
  1.本案被告詹益鑫販賣予洪旻宏之霰彈長槍及霰彈，係因蔡仕
    閔居間介紹，始另行起意出售予洪旻宏，顯難謂與前案所涉
    販賣槍枝犯行間，有何販賣槍枝之概括犯意可言。況且，被
    告詹益鑫於原審審理中已供明，其購買3把土造霰彈長槍及
    15顆制式霰彈，係要供自己使用，並無意販售給他人（見原
    審卷一第92、93頁）。益徵被告詹益鑫購入而持有上開土造
    霰彈長槍及霰彈，原係供自己使用，並無意販售該等槍、彈
    ，嗣因蔡仕閔之介紹，乃另行起意販賣上開霰彈長槍1支、
    霰彈5顆予洪旻宏，核與其前案所犯販賣槍枝犯行間，自無
    裁判上一罪連續犯關係。被告詹益鑫上訴謂本案事實與前案
    所涉販賣槍枝犯行，具有裁判上一罪連續犯關係，有一罪二
    判悖違法令之虞云云，應係誤解所為之爭執。
  2.原審認定被告詹益鑫本案犯行，所依憑之證據，已如前述，
    並非以共同被告蔡仕閔警詢中之自白，作為有罪判決之唯一
    依據，被告詹益鑫上訴意旨此部分指述，即有誤會。而關於
    共同被告蔡仕閔警詢之陳述，及證人洪旻宏警詢及偵訊時（
    經具結）之陳述，原審亦已說明採為證據之理由及其依據，
    無違證據法則。
  3.關於被告王宏愷知悉所寄藏者為槍、彈乙節，業經被告王宏
    愷於警詢中坦認受被告洪旻宏之託，而收受保管寄藏本件霰
    彈長槍1支及霰彈3顆，且供稱：洪旻宏交付上開槍、彈時，
    有打開釣具袋供伊觀看，所以伊知悉該釣具袋內置有上開霰
    彈長槍，且袋子裡面小拉鏈袋內則有霰彈等語（見投警刑偵
    四字第09600010265號警卷第20、21頁）。被告王宏愷上開
    警詢時之自白，並未受有任何外力影響，確係基於自由意志
    下所為之陳述，經原審法院勘驗其警詢錄影錄音光碟屬實（
    見原審卷二第177-185頁），被告王宏愷於原審審理中亦自
    承其於警詢中所為供述，係出於自願之陳述（見原審卷二第
    275頁）。核與證人即被告洪旻宏於警詢時供證：伊確實有
    將上開霰彈長槍及霰彈交付予王宏愷保管等情互核相符。此
    外，復有前述被告王宏愷指認、圈示前揭霰彈長槍、霰彈及
    紅色釣具袋等照片在卷可據，以及該等霰彈長槍及霰彈等物
    扣案可供證明。原審因而認定被告王宏愷寄藏上開槍、彈之
    犯行堪予認定，所辯不知替被告洪旻宏保管之紅色釣魚袋內
    裝有槍、彈云云，係事後翻異圖卸之詞，不足採信，並無違
    誤。
  4.綜上，被告詹益鑫、王宏愷形式上雖提出書狀敘述上訴理由
    ，經核係置原判決所為明白論斷於不顧，仍持已為原判決指
    駁之陳詞再事爭執，俱未提出新事實及新證據為具體指摘，
    其等上訴即無可憑採。
  (四)原審判決就認定被告詹益鑫、王宏愷犯罪所憑之證據，已經
    詳細調查審酌，經核並無違背證據法則及論理法則。就量刑
    方面，經核亦屬妥適，並無過重或過輕之情形。被告詹益鑫
    、王宏愷提起上訴，固具備形式上之理由，但並未提出新事
    證以供調查，亦未依據卷內之訴訟資料，指摘原審判決有何
    足以影響判決本旨之不當或違法，而構成應予撤銷之具體事
    由。被告詹益鑫、王宏愷徒憑己意漫指原審判決不當，尚不
    足以動搖原審判決認定犯罪事實及量刑之基礎，難認係具體
    理由，應予駁回，並不經言詞辯論為之。
據上論斷，應依刑事訴訟法第367條前段、第372條，判決如主文
。
中    華    民    國    99    年    11    月    26    日
                  刑事第十一庭   審判長法  官    郭同奇
                                       法  官    陳慧珊
                                       法  官    許冰芬
以上正本證明與原本無異。
如不服本判決應於收受送達後10日內，向本院提出上訴書狀，其
未敘述上訴理由者，並得於提起上訴後10日內向本院補提理由書
（均須按他造當事人之人數附繕本）「切勿逕送上級法院」。
                                書記官  賴  成  育
中    華    民    國    99    年    11    月    26    日

司法院資訊處製作；財團法人民間司法改革基金會備份。
